# 联营企业亏损投资收益处理

提问人：shixiaoche 时间：2018-01-08 21:06:13
A企业 2016 年与B公司共同成立C公司，章程等文件A占股30%， 2020 年缴足实收资本，实施重大影响确认联营企业， 2016 年度 C公司因开办费用等 10 万元，净利润为-10万元，A公司未对C公司实际出资， 根据准则长期股权投资 第十二条 投资方确认被投资单位发生的净亏损，应当以长期股权投资的账面价值以及其他实质上构成对被投资单位净投资的长期权益减记至零为限，投资方负有承担额外损失义务的除外。被投资单位以后实现净利润的，投资方在其收益分享额弥补未确认的亏损分担额后，恢复确认收益分享额。 A和C公司无其他权益和往来，所以 2016 年A公司未确认投资收益，并按投资比例30%*-10=-3万元，备查登记； 2017 度A公司对C公司按份额出资 100 万元，确认长期股权投资初始投资成本 100 万元。 2017 年C公司持续亏损 5 万元，净利润-5万，此时A公司确认投资收益时是否需要合计上年度备查投资收益-3万元， 1 、借：长期股权投资（-3）+-（1.5）=-4.5万元 贷：投资收益-4.5万元 2 、仅确认本期亏损投资收益，被投资单位以后实现净利润的，投资方在其收益分享额弥补未确认的亏损分担额后，恢复确认收益分享额。
待以后年度C公司实现净利润再冲减 2016 年度备查损失 借：长期股权投资-1.5万元 贷：投资收益-1.5万元

回答人：chenyiwei
应当采用你的第一种理解。投资方对联营企业出资后，其在该联营企业的净资产中所占份额大于零，相应地原先未确认的在联营企业超额亏损中应分担份额可以冲减这部分新增的长投账面价值。